臺灣花蓮地方法院刑事判決
111年度原易字第79號
公  訴  人  臺灣花蓮地方檢察署檢察官
被      告  張志雄


選任辯護人  林怡君律師（法扶律師）
上列被告因竊盜案件，經檢察官提起公訴（111年度偵字第2012
號），被告於本院準備程序時就被訴事實為有罪之陳述，經本院
合議庭裁定由受命法官獨任改依簡式審判程序審理，並判決如下
：
    主　　　 　 文
甲○○犯侵入住宅竊盜罪，處有期徒刑陸月，如易科罰金，以新臺
幣壹仟元折算壹日。
    犯罪事實及理由
一、本案犯罪事實及證據，除證據部分補充被告甲○○於本院準備
    及審理程序之自白（見本院卷第125至127、136至138頁）外
    ，均引用起訴書之記載（如附件）。
二、論罪科刑
（一）核被告所為，係犯刑法第321條第1項第1款之侵入住宅竊
      盜罪。
（二）起訴意旨雖主張被告構成累犯應加重其刑，並提出刑案資
      料查註紀錄表為論據，尚難認已具體指出證明方法而謂盡
      其實質舉證責任，故本院無從認定被告是否構成累犯，惟
      被告前案紀錄供本院依刑法第57條第5款有關犯罪行為人
      之品行予以審酌、評價已足（最高法院110年度台上字第5
      660號判決意旨參照），上開意旨無從遽採。
（三）爰審酌被告侵入被害人丙○○之住宅竊取財物，顯然對於他
      人財產權及法律欠缺尊重，所為應予非難。復衡被告前於
      民國109至110年間因竊盜案件，經法院論罪科刑及執行完
      畢，有臺灣高等法院被告前案紀錄表存卷可參，素行非佳
      。惟念被告本案竊取手段尚屬平和，犯後始終坦承犯行，
      竊得物品均已返還被害人（詳下述），減輕其行為所生損
      害程度，且當庭向被害人致歉（見本院卷第137頁），犯
      後態度尚可。被害人表示：對本案無意見，請依法處理等
      語（見本院卷第138頁）。兼衡被告自陳高中肄業、從事
      鐵工、需扶養未成年子女1名、經濟狀況小康（見本院卷
      第138頁）及其所竊財物價值、行為動機、目的等一切情
      狀，量處如主文所示之刑，並諭知如易科罰金之折算標準
      。
三、沒收部分：
　　被告本案竊得之紅包袋5個連同新臺幣6100元，被害人於本
    院中表示：紅包袋5個均已發還（見本院卷第138頁），而上
    開現金亦經被害人於警局領回，此有贓物認領保管單附卷為
    憑（見警卷第55頁），是上開物品固屬被告犯罪所得，惟均
    已原物實際發還被害人，是依刑法第38條之1第5項規定，不
    予宣告沒收、追徵。
據上論斷，應依刑事訴訟法第273條之1第1項、第299條第1項前
段、第454條第2項，判決如主文。
本案經檢察官乙○○提起公訴，檢察官簡淑如到庭執行職務。
中　　華　　民　　國　　111 　年　　6 　　月　　29　　日
　　　　　　　　　刑事第二庭    法　官　蔡瑞紅
以上正本證明與原本無異。
如不服本判決應於收受送達後20日內向本院提出上訴書狀，並應
敘述具體理由。其未敘述上訴理由者，應於上訴期間屆滿後20日
內向本院補提理由書(均須按他造當事人之人數附繕本)「切勿逕
送上級法院」。告訴人或被害人如對於本判決不服者，應具備理
由請求檢察官上訴，其上訴期間之計算係以檢察官收受判決正本
之日期為準。
辯護人依據刑事訴訟法第346條、公設辯護人條例第17條及律師
法第32 條第2項、第36條等規定之意旨，尚負有提供法律知識、
協助被告之義務（含得為被告之利益提起上訴，但不得與被告明
示之意思相反）。
因疫情而遲誤不變期間，得向法院聲請回復原狀。
中　　華　　民　　國　　11　　年　　6 　　月　　30　　日
                                書記官  陳昱瀅
附錄本案論罪科刑法條：
中華民國刑法第321條第1項第1款
犯前條第一項、第二項之罪而有下列情形之一者，處六月以上五
年以下有期徒刑，得併科五十萬元以下罰金：
一、侵入住宅或有人居住之建築物、船艦或隱匿其內而犯之。二
、毀越門窗、牆垣或其他安全設備而犯之。
三、攜帶兇器而犯之。
四、結夥三人以上而犯之。
五、乘火災、水災或其他災害之際而犯之。
六、在車站、港埠、航空站或其他供水、陸、空公眾運輸之舟、
車、航空機內而犯之。
附件：起訴書